【裁判字號】    97,訴,838
【裁判日期】    970613
【裁判案由】    違反毒品危害防制條例
【裁判全文】
臺灣臺南地方法院刑事判決               97年度訴字第838號
公  訴  人  臺灣臺南地方法院檢察署檢察官
被      告  乙○○
                    另案於台灣臺南監獄臺南分監執行中
上列被告因違反毒品危害防制條例案件，經檢察官提起公訴（97
年度毒偵字第437號），被告就被訴事實為有罪之陳述，本院合
議庭裁定由受命法官獨任進行簡式審判程序，判決如下：
    主  文
乙○○施用第一級毒品，累犯，處有期徒刑拾月。
    事實及理由
一、本案被告乙○○所犯毒品危害防制條例第10條第1項之施用
    第一級毒品罪，並非死刑、無期徒刑或最輕本刑有期徒刑三
    年以上之罪，亦非高等法院管轄第一審案件，且被告就被訴
    事實為有罪之陳述，經告知被告簡式審判程序之旨，並聽取
    檢察官、被告之意見後，本院合議庭裁定進行簡式審判程序
    ，是本案之證據調查，依刑事訴訟法第273條之2規定，不受
    同法第159條第1項、第161條之2、第161條之3、第163條之1
    及第164條至第170條規定之限制，合先說明。
二、本件犯罪事實、證據及應適用之法條，均引用附件檢察官起
    訴書之記載，並於證據部分增列被告於本院審理中之自白。
三、按海洛因係毒品危害防制條例第2條第2項第1款所明定之第
    一級毒品，禁止非法持有及施用。核被告所為，係犯毒品危
    害防制條例第10條第1項之施用第一級毒品罪。被告於施用
    前持有海洛因之低度行為，應為施用之高度行為所吸收，不
    另論罪。經查，被告前於92年間因施用第一級毒品，經本院
    以92年度毒聲字第1575號裁定送觀察、勒戒後，認無繼續施
    用毒品傾向，為台灣台南地方法院檢察署檢察官於92年10月
    2 日以92年度營毒偵字第199號為不起訴處分確定。嗣於94
    年間，分別因違反毒品危害防制條例（施用第一級毒品）及
    竊盜罪，為本院94年度訴字第1039號、94年度易字第627號
    分別判處有期徒刑8月、10月確定，並定應執行刑為有期徒
    刑1 年5月，甫於96年1月3日假釋出獄，於同年4月11日縮刑
    期滿未經撤銷假釋視為執行完畢，有台灣高等法院被告前案
    紀錄表在卷足憑。被告於觀察勒戒處分執行完畢五年內再度
    施用毒品，應予追訴處罰，其於前案所處有期徒刑執行完畢
    五年以內故意再犯本件有期徒刑以上之罪，為累犯，應依刑
    法第47條第1項之規定加重其刑。審酌被告施用毒品犯行，
    在性質上屬對自我身心健康之自戕行為，尚未嚴重破壞社會
    秩序、侵害他人權益，雖未因先前觀察勒戒處分與施用毒品
    徒刑之執行革除惡習，再為本件施用毒品犯行，然念其犯後
    坦承犯行之態度，及其犯罪動機、目的、手段等一切情狀，
    爰量處如主文所示之刑。
四、據上論斷，應依刑事訴訟法第273條之1第1項、第299條第1
    項前段，第310條之2、第454條，毒品危害防制條例第10 條
    第1項，刑法第11條前段、第47條第1項，判決如主文。
本案經檢察官甲○○到庭執行職務。
中    華    民    國    97    年    6    月    13    日
                  刑事第五庭    法  官  林逸梅
以上正本證明與原本無異。
如不服本判決應於收受本判決後10日內向本院提出上訴書狀，並
應敘述具體理由。如未敘述上訴理由者，應於上訴期間屆滿後20
日內向本院補提理由書狀（均須按他造當事人之人數附繕本）「
切勿逕送上級法院」。
                                書記官  郭純瑜
中    華    民    國    97    年    6     月    13    日
附錄本案論罪科刑法條：
毒品危害防制條例第十條第一項
施用第一級毒品者，處六月以上五年以下有期徒刑。
附件
臺灣臺南地方法院檢察署檢察官起訴書
                                     97年度毒偵字第437號
    被      告  乙○○  男  37歲（民國○○年○月○○日生）
                        身分證統一編號：Ｚ000000000號
                        住臺南縣善化鎮東隆里東勢寮140號
                        （另案於臺灣臺南監獄臺南分監執行
                        中）
上列被告因違反毒品危害防制條例案件，已經偵查終結，認應提
起公訴，茲將犯罪事實及證據並所犯法條分敘如下：
      犯罪事實
一、乙○○前於民國92年間，因違反毒品危害防制條例（施用第
    一級毒品）案件，經臺灣臺南地方法院以92年度毒聲字第15
    75號裁定送觀察、勒戒後，認無繼續施用毒品傾向，而於同
    年10月2 日釋放而執行完畢，並經本署檢察官以92年度毒偵
    字第199 號為不起訴處分確定；嗣於94年間，又因違反毒品
    危害防制條例（施用第一級毒品）及竊盜案件，經同院以94
    年度訴字第1039號、94年度易字第627 號判決分別判處有期
    徒刑8 月、10月確定，並定應執行刑有期徒刑1 年5 月確定
    ，甫於96年4 月11日縮刑期滿執行完畢。詎其仍未戒除毒癮
    ，復基於施用第一級毒品之犯意，於96年9 月9 日上午9 時
    許，在其臺南縣善化鎮東隆里東勢寮140 號住處，以針筒注
    射之方式，施用第一級毒品海洛因1 次。嗣於96年9 月9 日
    晚上11時30分許，在臺南縣警察局善化分局善化派出所採尿
    送驗後，結果呈嗎啡陽性反應。
二、案經臺南縣警察局善化分局報告偵辦。
      證據並所犯法條
一、證據清單及待證事實：
┌──┬───────────┬───────────┐
│編號│ 證    據    名    稱 │ 待    證    事    實 │
├──┼───────────┼───────────┤
│ 一 │被告乙○○於警詢時之自│被告於上開時、地施用海│
│    │白（見97年3 月12日調查│洛因1 次之事實。      │
│    │筆錄）。              │                      │
├──┼───────────┼───────────┤
│ 二 │尿液送驗編號暨年籍對照│被告於96年9 月9 日採尿│
│    │表（編號：145 ）、長榮│檢驗結果呈嗎啡陽性反應│
│    │大學毒物研究中心96年9 │。                    │
│    │月28日出具之確認報告各│                      │
│    │1 紙。                │                      │
├──┼───────────┼───────────┤
│ 三 │本署刑案資料查註紀錄表│被告於觀察、勒戒執行完│
│    │、全國施用毒品案件紀錄│畢釋放後之5 年內，再犯│
│    │表。                  │本件施用毒品犯行，應依│
│    │                      │法追訴。              │
└──┴───────────┴───────────┘
二、核被告所為，係犯毒品危害防制條例第10條第1 項之施用第
    一級毒品罪嫌。被告因施用而持有海洛因之低度行為，為施
    用之高度行為所吸收，不另論罪。又被告有如犯罪事實欄所
    示之前科罪刑，甫於96年4 月11日執行完畢，有本署刑案資
    料查註紀錄表在卷足憑，其於有期徒刑執行完畢後，5 年以
    內故意再犯本件有期徒刑以上之罪，為累犯，請依刑法第47
    條第1 項規定加重其刑。
三、依毒品危害防制條例第23條第2 項、刑事訴訟法第251 條第
    1 項提起公訴。
    此  致
臺灣臺南地方法院
中    華    民    國    97    年    4     月    23    日
                              檢察官  吳  維  仁
本件證明與原本無異
中    華    民    國    97    年    5     月    2     日
                              書記官  劉  珀  妤


司法院資訊處製作；財團法人民間司法改革基金會備份。
